【裁判字號】    97,審易,1345
【裁判日期】    971003
【裁判案由】    竊盜
【裁判全文】
臺灣桃園地方法院刑事判決            97年度審易字第1345號
公  訴  人  臺灣桃園地方法院檢察署檢察官
被      告  乙○○
上列被告因竊盜案件，經檢察官提起公訴（97年度偵字第14235
號），被告於本院準備程序進行中為有罪之陳述，本院改以簡式
審判程序，判決如下：
    主  文
乙○○竊盜，累犯，處有期徒刑拾月。又共同竊盜，累犯，處有
期徒刑拾月。應執行有期徒刑壹年陸月。
    事  實
一、乙○○前於民國94年間因竊盜案件，經本院以95年度桃簡字
    第19號判決判處有期徒刑5 月確定。復於95年間因竊盜、施
    用毒品等案件，經本院分別以95年度易字第740 號、95年度
    訴字第1268號判決判處應執行有期徒刑10月、10月確定，嗣
    經本院以96年度聲減字第1445號裁定減刑並合併定應執行有
    期徒刑10月確定；上開之罪接續執行，甫於96年8 月13日執
    行完畢。仍不知悔改，分別於：(1)97年6 月11日晚間某時許
    ，在桃園縣大園鄉果林村機場貨運站出口附近某處，因騎乘
    之機車故障，見丙○○所有車牌號碼RX-8178 號之自用小客
    車停放在上址，竟意圖為自己不法之所有，以該車內拾獲之
    鑰匙1 支啟動該車而竊取之，得手後，乙○○隨即駕駛該車
    搭載不知情之甲○○離去；(2)同日晚間8 時許，乙○○復另
    與甲○○（另行審結）共同基於意圖為自己不法所有之犯意
    聯絡，在桃園縣蘆竹鄉○○路○ 段194 號旁某工地內，共同
    徒手竊取「宜誠建設公司」所有之H 型鋼80公斤，得手後，
    乙○○復駕駛該車搭載甲○○前往桃園縣蘆竹鄉○○路○段
    291 號之「冠升資源回收場」變賣上揭H 型鋼，賣得之價金
    新台幣1200元，由乙○○、甲○○朋分。嗣於同日晚上10
    時許，為警在桃園縣蘆竹鄉○○村○○道路旁查獲，始知悉
    上情，並扣得上述鑰匙1 支。
二、案經桃園縣警察局蘆竹分局報請臺灣桃園地方法院檢察署檢
    察官偵查起訴。
    理  由
一、本件被告所犯係死刑、無期徒刑、最輕本刑為3 年以上有期
    徒刑以外之罪，其於準備程序中就被訴事實為有罪之陳述，
    經法官告知簡式審判程序之旨，並聽取公訴人及被告之意見
    後，本院依刑事訴訟法第273 條之1 第1 項規定裁定進行簡
    式審判程序，合先敘明。
二、上揭犯罪事實，業據被告乙○○於警詢、偵訊及本院審理中
    坦承不諱，核與共同被告甲○○於警詢、偵查中之自白及不
    利於乙○○之陳述相符（乙○○對此部分之陳述不爭執，是
    無對甲○○行使詰問權之必要），互核與證人即被害人丙○
    ○、證人宜誠建設公司工地人員丁○○於警詢證述、贓物認
    領保管單、桃園縣政府警察局車輛尋獲電腦輸入單、贓物領
    據及扣案鑰匙1 支在卷可證，足以補強被告自白之真實性。
    本件事證明確，被告犯嫌堪以認定，應依法論科。
三、核被告乙○○所為，係犯刑法第320 條第1 項竊盜罪。被告
    乙○○與甲○○就事實欄(2)之犯行，有犯意聯絡及行為分擔
    ，為共同正犯。爰審酌被告正值壯年，不思以正當手段獲取
    財物，因無收入而臨時起意竊車及竊取鋼筋變賣之犯罪動機
    、手段，所竊財物價值，對被害人所生危害，及其犯後坦承
    犯行等一切情狀，量處如主文所示之刑。扣案鑰匙1 支，雖
    為被告供犯本案所用之物，惟被告於審理中供稱係於竊得之
    車輛內所拾獲而非被告所有，爰不予沒收。
四、至公訴意旨雖以被告有多次竊盜犯行，顯見其具有犯罪習慣
    ，而有加強他律矯治之必要，請求依刑法第90條第1 項規定
    ，宣告被告於刑之執行前，令入勞動場所強制工作云云，惟
    查，被告本件竊盜犯行，其所竊之財物非鉅，與一般竊盜慣
    犯常以夥眾攜帶兇器破壞他人住宅或建築物竊取價值達數萬
    或數十萬元之財物亦有所迥異，因認被告之上開行為與實際
    已染有竊盜習慣之慣犯，尚有不同，經以比例原則中之必要
    性原則及罪刑相當性原則加以檢視後，本院認前開宣告之刑
    ，已足收懲戒警惕之效，而無交付強制工作處分之必要，附
    此敘明。
五、被告甲○○俟到案另結。
據上論斷，依刑事訴訟法第273 條之1 第1 項、第299 條第1 項
前段，刑法第28條、第320 條第1 項、第47條第1 項、第51 條
第5 款，判決如主文。
本案經檢察官顏世翠到庭執行職務。
中    華    民    國    97    年    10    月     3    日
                    刑事庭  法  官  林孟宜
以上正本證明與原本無異。
如不服本判決，應於判決送達後10日內向本院提出上訴狀（應附
繕本），其未敘述上訴理由者，應於上訴期間屆滿後20日內補提
理由書狀於本院，上訴於臺灣高等法院。
                            書記官  洪明媚
中    華    民    國    97    年    10    月     3    日
附錄本案論罪科刑法條：
中華民國刑法第320條
(普通竊盜罪、竊佔罪)
意圖為自己或第三人不法之所有，而竊取他人之動產者，為竊盜
罪，處 5 年以下有期徒刑、拘役或 500 元以下罰金。
意圖為自己或第三人不法之利益，而竊佔他人之不動產者，依前
項之規定處斷。
前二項之未遂犯罰之。


司法院資訊處製作；財團法人民間司法改革基金會備份。
